【裁判字號】    97,消債更,1426
【裁判日期】    980119
【裁判案由】    更生事件
【裁判全文】
臺灣板橋地方法院民事裁定          97年度消債更字第1426號
聲  請  人  甲○○
代  理  人  徐豐益律師
上列當事人依消費者債務清理條例聲請更生事件，本院裁定如下
：
    主  文
債務人甲○○自中華民國九十八年一月十九日下午四時起開始更
生程序。
命司法事務官進行本件更生程式。
    理  由
一、按法院開始更生程式之裁定，應載明其年、月、日、時，並
    即時發生效力。次按法院裁定開始更生或清算程式後，得命
    司法事務官進行更生或清算程式，必要時得選任律師、會計
    師或其他適當之自然人或法人為監督人或管理人，消費者債
    務清理條例第45條第1 項、第16條第1 項定有明文。
二、本件聲請意旨略以：聲請人3年來均任職於德演精密工業股
    份有限公司（下稱德演公司），從事沖床技術員工作，每月
    薪資約新台幣（下同）4 萬元。現所負債務額約92萬元，主
    要發生於民國92年期間職業病整年失業所致。93年、94年工
    作不安定，但永豐、聯邦2 家銀行債務仍如期清償。95年至
    德演公司上班即遭日盛銀行強制扣薪3 分之1 ，每月13,000
    元至14,000元不等，然仍借貸清償永豐、聯邦2 家銀行債務
    。直至本年初始因債務結構已不能負荷始停繳。債務人每月
    生活支出即須31,020元，扶養人數眾多，長期扣薪，可支配
    所得為負【40,000-14,000-31,000=-5,000 元】，須多方借
    貸方能清償另2 家銀行債務，加以無擔保債務利息均近法定
    禁止利週年率20% 上限，長期根本無法完全清償完畢。目前
    所餘財產為存款34元及汽車1 部，顯不能清償債務，爰請求
    裁定准予更生等語。
三、經查，聲請人主張其有不能清償債務之上開事實，業據其提
    出債權人清冊、財團法人金融聯合徵信中心綜合信用報告、
    財產及收入狀況說明書、臺灣銀行存摺封面及內頁影本、財
    政部臺灣省北區國稅局95年度暨96年度綜合所得稅各類所得
    資料清單、財產歸屬資料清單、房屋租賃契約書影本、萬泰
    商業銀行客戶交易明細表、97年4 月至6 月德演公司薪資明
    細表影本、勞工保險被保險人投保資料表、亞東紀念醫院診
    斷證明書、前置協商不成立通知書等資料為證。此外，又查
    無聲請人有消費者債務清理條例第6 條第3 項、第8 條或第
    46條各款所定應駁回更生聲請之事由存在，是本件更生聲請
    ，應予准許，爰裁定如主文。
四、至於聲請人於更生程序開始後，應另提出足以為債權人會議
    可決或經法院認為公允之更生方案以供採擇，俾免更生程序
    進行至依消費者債務清理條例第61條規定應行清算之程度，
    附此敘明。
五、又本件聲請人雖亦為保全處分之聲請，惟本院既已准許更生
    ，有如前述，即無另再准予保全財產之處分之必要，附此敘
    明。
中    華    民    國    98    年    1     月    19    日
              民事第二庭    法      官  陳麗玲
上為正本係照原本作成
本件不得抗告
本裁定已於98年1 月19日下午4 時公告。
中    華    民    國    98    年    1     月    19    日
                            書  記  官  李錦輝


司法院資訊處製作；財團法人民間司法改革基金會備份。
